# 求问陈版，分公司注销问题

提问人：水榭小轩 时间：2017-03-06 15:08:06
陈版您好，我有如下问题想向您咨询： 总公司设立在外地的分公司连年亏损，故在 2017 年 5 月 15 日准备注销分公司 分公司有对总公司的OP 根据您之前在别的贴子中的回复 http://bbs.esnai.com/thread-4950460-1-1.html 会计账套处理： 总公司：借：管理费用，贷：其他应付款（冲减原先对分公司的其他应收款） 分公司：借：未分配利润，贷：其他应收款（冲减原先对总公司的其他应付款），最终结果南京资产负债表为零 报表处理：在总公司编制分公司注销当年年报时，将总公司单体管理费用冲减期初未分配利润，带平合并报表层面的期初未分配利润 求问: 1、什么时候不做合并报表， 2017 年 5 月末是否仍旧需要提交合并报表？还是自 2017年 5 月末起就无须提交合并报表？ 2 、预计 5 月 15 日注销，是否能够在 3 月或者 4 月做上述分录？ 3 、分公司 2017 年度（年初至注销当月）发生的利润（亏损），会计账目如何处理？合并报表如何处理？ 4 、税务上有没有需要特别考虑的点？是否需要与分公司当地税务局沟通，还是认为总分公司合并计算所得税，仅需与总公司当地税务局沟通即可？ 5 、账面留抵的增值税进项税，无法抵扣，是否应当进项税转出计入注销当年分公司成本或者税金及附加科目？
拜托陈版帮忙回复，多谢

回答人：chenyiwei
1 、因为是总分公司关系，因此不存在需要编制合并报表一说。 2 、应在注销过程中，根据总部的指令编制该分录。总分公司之间的内部往来不涉及外部第三方。 3 、分公司在被注销前应正常进行核算，并继续正常反映在总分公司汇总报表中。 4 、根据财税[2005]165号文第六条，一般纳税人注销或被取消辅导期一般纳税人资格，转为小规模纳税人时，其存货不作进项税额转出处理，其留抵税额也不予以退税。所以对账面留抵税额应作为资产损失处理。